【裁判字號】    95,再易,152
【裁判日期】    951031
【裁判案由】    清償借款
【裁判全文】
臺灣高等法院民事判決                 95年度再易字第152號
再審原告    丙○○
再審被告    乙○○
上列當事人間清償借款事件，再審原告對於中華民國95年9月19
日本院95年度上易字第131號確定判決提起再審，本院判決如下
：
    主  文
再審之訴駁回。
再審訴訟費用由再審原告負擔。
    事  實
甲、再審原告方面：
一、聲明：
  (一)本院95年度上易字第131號確定判決廢棄。
  (二)駁回再審被告於第一審之起訴。
二、陳述：除與原判決記載相同者外，補稱略以：
  (一)再審原告數度聲請傳喚所有證人及名揚全國有君子之稱之「
    長江一號」情報員甲○○天心，均與再審被告乙○○為舊識
    ，本院前審從未傳喚證人，就足影響判決之重要證物漏未斟
    酌，再審原告依民事訴訟法第497條規定提起再審之訴。本
    件之重點在於債務人卜勇征出具之借據上，再審原告之簽名
    係遭偽造，惟本院前審及第一審均不採納。
  (二)再審被告在第一審所委任之訴訟代理人林建成實係一服兵役
    之士兵，竟在法庭上冒充為將領，對系爭判決不無影響。再
    審原告已向檢察署提出刑事告訴。
乙、再審被告方面：
  本件未經言詞辯論，無再審被告之聲明及陳述。
    理  由
一、按，再審之訴應於30日之不變期間內提起，民事訴訟法第
    500條第1項定有明文。本院95年度上易字第131號判決（以
    下簡稱確定判決）正本之製作日期為95年9月22日，再審原
    告於95年10月11日提起本件再審之訴，顯未逾30日之不變期
    間。又，再審之訴顯無再審理由者，得不經言詞辯論，以判
    決駁回之，民事訴訟法第502條第2項亦規定甚明。
二、次按「依第 466條不得上訴於第三審法院之事件，除前條規
    定外，其經第二審確定之判決，如就足影響於判決之重要證
    物，漏未斟酌，亦得提起再審之訴。」民事訴訟法第 497條
    固有明文。惟，所謂之證物必須係「足影響於判決」而漏未
    斟酌者，始有提起再審之訴之必要。經查，確定判決所以認
    定再審原告就再審被告主張之消費借貸有保證之事實，係因
    再審原告自認在支票上背書，再參酌證人倪廣海在第一審之
    證詞，因與再審原告在支票背書等情大致相符，而認再審被
    告所主張再審原告願就債務人卜勇征之借款債務負保證責任
    之情節為真。足證確定判決並非單以借據上「丙○○保證人
    」之文字認定再審原告確為保證人，而係斟酌相關證據而為
    事實之認定。況，再審原告係爭執借據上之簽名為偽造，但
    依確定判決之「事實及理由」欄第4項所載，再審原告於準
    備程序曾坦承在借據上簽名（本院前審卷第22頁），僅抗辯
    縱有簽名亦屬一般保證而非連帶保證，再審原告既已自認簽
    名為真，自無訊問證人之必要。故再審原告以未傳訊證人而
    主張有「足影響判決之重要證物漏未斟酌」云云，實無可採
    。至於再審被告在第一審之訴訟代理人林建成，依判決書所
    載，並未轉為證人為任何之證述，其兵階為何與本件毫無關
    係，附此敘明。
三、綜上所述，再審原告提起再審之訴，主張有民事訴訟法第
    497條之再審事由，其主張並不可採。本件顯無再審理由，
    應予駁回。
四、據上論結，本件再審之訴顯無理由，爰不經言詞辯論，判決
    如主文。
中    華    民    國    95    年    10    月    31    日
                    民事第二庭
                        審判長法  官  吳謙仁
                              法  官  李瓊蔭
                              法  官  蘇瑞華
正本係照原本作成。
不得上訴。
中    華    民    國    95    年    11    月    1     日
                              書記官  賴以真


司法院資訊處製作；財團法人民間司法改革基金會備份。
